臺灣臺東地方法院刑事判決　　　　　　　　　　　　　九十一年度訴字第一五二號
　　公　訴　人　臺灣臺東地方法院檢察署檢察官
　　被　　　告　甲○○
右列被告因違反毒品危害防制條例案件，經檢察官提起公訴（九十一年度毒偵字第一
四二號），本院判決如左：
    主      文
甲○○連續施用第壹級毒品，累犯，處有期徒刑捌月，扣案之毒品海洛因壹包（淨重
零點捌玖公克）沒收銷燬；又連續施用第貳級毒品，累犯，處有期徒刑柒月，扣案之
毒品安非他命壹包（毛重零點肆公克）沒收銷燬。應執行有期徒刑壹年貳月，扣案之
毒品海洛因壹包（淨重零點捌玖公克）及安非他命壹包（毛重零點肆公克）均沒收銷
燬。
    事      實
一、甲○○曾有違反麻醉藥品管理條例、槍砲彈藥刀械管制條例、毒品危害防制條例
    等前科，最近一次於民國八十九年間因施用第二級毒品安非他命案件，經本院以
    八十九年度簡上字第二四號判處有期徒刑六月確定，於九十一年二月一日執行完
    畢。詎仍不知悔改，復基於概括之犯意，自九十一年七月二十一日晚上十時起，
    至同年月二十六日下午一時止，連續在臺東縣臺東市馬偕醫院臺東分院、同市南
    王橋附近釋迦園等處，施用由綽號「憲銘」之不詳姓名男子所提供之第一級毒品
    海洛因及第二級毒品安非他命多次。嗣於同年月二十九日晚上十一時四十分許，
    為警在臺東縣臺東市○○路與南京路口查獲，並扣得其持有之第一級毒品海洛因
    （淨重○‧八九公克）及第二級毒品安非他命（毛重○‧四公克）各一包。經臺
    灣臺東地方法院檢察署檢察官以九十一年度聲戒字第五二號聲請令入戒治處所施
    以強制戒治，並由本院於九十一年七月三十日，以九十一年度毒聲字第一七八號
    裁定送戒治處所施以強制戒治。
二、案經臺東縣警察局移送臺灣臺東地方法院檢察署檢察官偵查起訴。
    理      由
一、訊據被告甲○○對右揭犯行坦承不諱，而其為警查獲時所採集之尿液經送檢驗結
    果，呈甲基安非他命陽性反應，有臺東縣衛生局煙毒麻醉藥品類委託檢驗結果通
    知書乙紙在卷可稽，且其為警查獲之白色粉末一小包（淨重○‧八九公克），經
    警送請法務部調查局鑑定結果，為含有海洛因成份，並有該局九十一年八月三十
    日調科壹字第二六○○○○一八七號函附之檢驗通知書乙紙在卷可參。此外，被
    告為警查獲時所持有之白色結晶一小包（毛重○‧四公克），業經被告自承係毒
    品安非他命，並有扣押物品清單在卷可稽，其尿液經送檢驗結果，亦呈甲基安非
    他命陽性反應，此亦有臺東縣衛生局前開檢驗結果通知書在卷可稽，足徵上開扣
    案之白色結晶一小包確係第二級毒品安非他命無訛，被告之自白核與事實相符。
    雖其於查獲時經警所採集之尿液經檢驗結果，未檢驗出嗎啡陽性反應，惟一般人
    施打海洛因或嗎啡後，於尿中檢出煙毒反應時效，須視施打量多少及個人代謝分
    泌情況而定，施打量多者，於施打後四、五日仍有可能檢出煙毒反應，施打量少
    者，可能在二十四小時後即難發現煙毒反應，查本件採尿時間為九十一年七月三
    十日，有臺東縣警察局毒品案尿送驗真實姓名對照表、臺東縣衛生局煙毒麻醉藥
    品類委託檢驗結果通知書各乙紙附卷可稽，距被告採尿前最後一次施用毒品（九
    十一年七月二十六日）已相隔四日之久，揆諸上開說明，其所施用之第一級毒品
    海洛因極有可能因人體代謝之故而無法檢驗出，是尚難據此做有利於被告之認定
    ，併此敘明。本件事證已臻明確，被告犯行洵堪認定。
二、按施用毒品經觀察勒戒後，無繼續施用毒品傾向者，檢察官為不起訴處分後，五
    年內再施用毒品，經觀察勒戒，認有繼續施用毒品傾向或三犯以上者，應進入訴
    訟程序審理，毒品危害防制條例第二十條第三項定有明文。查本件被告曾於八十
    八年間因施用第一級毒品海洛因及第二級毒品甲基安非他命案件，經觀察、勒戒
    ，於強制戒治期滿後，經檢察官於八十九年三月一日，以八十九年度戒毒偵字第
    二一號不起訴處分確定後，復於八十九年間因施用第二級毒品安非他命案件，經
    送強制戒治後，由本院以八十九年度簡上字第二四號判處有期徒刑六月確定。有
    不起訴處分書、判決書及臺灣高等法院被告全國前案紀錄表各一件附卷足憑，本
    次再度施用海洛因及安非他命為三犯，經臺灣臺東地方法院檢察署檢察官以九十
    一年度聲戒字第五二號聲請令入戒治處所施以強制戒治，並由本院於九十一年七
    月三十日，以九十一年度毒聲字第一七八號裁定送戒治處所施以強制戒治，亦有
    聲請書、裁定書各一件在卷可憑，是被告所為符合上開規定。核其所為，係犯毒
    品危害防制條例第十條第一項之施用第一級毒品海洛因罪、第二項之施用第二級
    毒品安非他命罪。其持有第一、二級毒品之低度行為，應為施用第一、二級毒品
    之高度行為所吸收，不另論罪。又被告前後多次施用海洛因及安非他命之犯行，
    時間緊接、犯罪構成要件相同，各顯係基於概括犯意反覆為之，應分別依連續犯
    規定，論以一罪，並加重其刑。其所犯施用第一級毒品海洛因與施用第二級毒品
    安非他命二罪間，犯意各別，行為不同，應予分論併罰。查被告曾有違反槍砲彈
    藥刀械管制條例、麻醉藥品管理條例、毒品危害防制條例等前科，最近一次於八
    十九年間因施用第二級毒品案件，經本院於八十九年十二月十三日，以八十九年
    度簡上字第二四號判處有期徒刑六月確定在案，於九十一年二月一日執行完畢，
    有本院刑事判決書、臺灣高等法院被告全國前案紀錄表各一件在卷足憑，其於五
    年之內，再犯本件有期徒刑以上之前開二罪，為累犯，應各依刑法第四十七條之
    規定加重其刑，並依法遞加重之。爰審酌被告雖於審理中坦承犯行，並表示後悔
    之意，犯後態度良好，惟其有上開前科，素行不佳，其犯罪之動機及目的在於追
    求刺激，曾數度施用毒品並經強制戒治，仍未能革除惡習，前因違反毒品危害防
    制條例案件遭受判刑，甫於九十一年二月一日執行完畢，未及半年，竟又多次施
    用第一級毒品及第二級毒品，足見其戒毒意志不堅，與所生危害等一切情狀，分
    別量處如主文所示之刑，並定其應執行之刑。
三、扣案之第一級毒品海洛因（淨重○‧八九公克）及第二級毒品安非他命（毛重○
    ‧四公克），均係當場查獲之毒品，屬違禁物，應依毒品危害防制條例第十八條
    第一項前段規定諭知沒收銷燬。
據上論斷，應依刑事訴訟法第二百九十九條第一項前段，毒品危害防制條例第十條第
一項、第二項、第十八條第一項前段，刑法第十一條、第五十六條、第四十七條、第
五十一條第五款，判決如主文。
本案經檢察官洪政和到庭執行職務
中      華      民      國      九十一      年      十    月    十八    日
                                  臺灣臺東地方法院刑事庭
                                    審判長法  官  楊力進
                                          法  官  林卉聆
                                          法  官  范乃中
右正本證明與原本無異。
如不服本判決，應於判決送達後十日內向本院提出上訴狀。（須附繕本）
「切勿逕送上級法院」
                                          書記官  陳俊德
中      華      民國      九十一      年      十    月    十八    日
附記
毒品危害防制條例第十條第一項、第二項
施用第一級毒品者，處六月以上五年以下有期徒刑。
施用第二級毒品者，處三年以下有期徒刑。
毒品危害防制條例第十八條第一項前段
查獲之毒品及專供製造或施用毒品之器具，不問屬於犯人與否，均沒收銷
燬之。
